# 请教陈版，关于少数股权方的问题

提问人：luciferdo 时间：2019-05-16 19:51:58
代我小伙伴求教一下，她在一个犄角旮旯里，信号很差
我们有一家客户 D 是由 ABC三方投资的，A40%，B35%，C25%B 和 C 是同一母公司下的关联方，相当于 D 是由 B 和 C 所在的集团控股 60%
董事会 A 派 2 人，B 派 2 人，C 派了董事长，章程规定日常重大经营什么的是 3/5，比较极端的如清算关门什么的是 5/5
然后 C在中国这边相当于总部，实际是直接控制了 D，B 平时都是听C的不发表意见，以上为背景
我现在在做合并，碰到了比较纠结的点，我的判断是 C 虽然控股 25%，但是实质重于形式，所以 C对 D 有控制权，准备合并，但是我没有正式的书面 support，只通过持股比例及董事会议事机制来看，C是不能控制D 的，而 B 因为某些原因也无法出具一个一致行动人的证明给我。那我不合并的话，我老板又要求 C 出具一个她们不控制的证明，那 C 肯定是不愿意出的，我就有点迷茫，想请教下这种情况我应该获取怎样的资料来证明她们是控制或不控制？

回答人：chenyiwei
建议了解 B、C 所属集团在中国的运营和管控机制，确定 C 是否确实承担管理总部职能，B 与 C 之间的实质关系；以及结合财务、经营等相关活动的决策机制的实际运行情况判断等。

提问人：胖狐狸 时间：2019-05-17 11:22:47
陈版您好，楼主说的问题在我们实务中经常遇到。如果 B、C 本身均没有合同上的权利可以控制 D，但 BC的母公司或实控人有控制权，同时实际操作中将控制权交给 B 或 C 来执行，或本身根本实控人、BC 就是一个班子几块牌子时，是否我们可以根据法人主体在法律上是独立的这个原则，不认定B 或 C 具有控制，将他们仅仅视为是实控人的代理，仅作为重大影响来进行处理呢？

回答人：chenyiwei
存在这种可能性，要注意判断根据合并报表准则规定，B 或 C 是否为实控人的代理人。

提问人：luciferdo 时间：2019-05-19 15:54:06
感谢陈版，那我们如果获取了上层母公司的授权 C 代理控制的说明，是否因此可以判断 C 公司合并 D公司？
反之，如果客户什么都不提供，我们是否可以默认 C 公司只是管理，非直接控制，故作为重大影响来处理？

回答人：chenyiwei
一般情况是这样，要关注被授权方自身有无足够大的持股比例（此处的 25%还是可以的），否则还是会被认定为代理人。